臺灣桃園地方法院刑事判決　　　　　　110年度審訴字第280號
公　訴　人　臺灣桃園地方檢察署檢察官 
被　　　告　吳家安




上列被告因詐欺案件，經臺灣桃園地方檢察署檢察官提起公訴（
109 年度偵字第26529 號、第33605 號）及臺灣臺北地方檢察署
檢察官移送併辦（109 年度偵字第25664 號），被告於本院準備
程序進行中，就被訴事實為有罪之陳述，經本院告知簡式審判程
序意旨，並聽取當事人意見後，本院合議庭裁定由受命法官獨任
依簡式審判程序審理，判決如下：
    主  文
吳家安犯三人以上共同詐欺取財罪，共玖罪，各處有期徒刑壹年
。應執行有期徒刑壹年捌月。
未扣案之犯罪所得新臺幣貳萬元沒收，於全部或一部不能沒收或
不宜執行沒收時，追徵其價額。
    事實及理由
一、本案犯罪事實及證據，除起訴書及移送併辦意旨書如附表一
    「原記載內容」欄所示之記載，應更正如附表一「更正後內
    容」欄所示；另證據部分補充「桃園市政府警察局中壢分局
    民國109 年7 月31日中警分刑字第10900488451 號函暨檢送
    ATM 提領畫面及提領時、地一覽表」、「通聯紀錄」、「桃
    園市政府警察局中壢分局扣押筆錄暨扣押物品清單」、「通
    訊軟體對話翻拍畫面」、「臺灣新光商業銀行股份有限公司
    集中作業部109 年9 月26日新光銀集作字第1090156797號函
    暨檢送開戶資料及交易明細」、「國泰世華商業銀行存匯作
    業管理部109 年9 月25日國世存匯作業字第1090143113號函
    暨檢送開戶基本資料及交易明細」、「彰化銀行中壢分行10
    9 年9 月30日彰壢字第1090754 號函暨檢送開戶基本資料及
    交易明細」、「合作金庫商業銀行南嘉義分行109 年10月7
    日合金南嘉義字第1090003235號函暨檢送開戶基本資料及交
    易明細」、「合作金庫商業銀行三重分行109 年10月21日合
    金重營字第0000000A BA01 號函暨檢送開戶基本資料及交易
    明細」、「證人張丁介於警詢時之證述」及「被告吳家安於
    本院審理時之自白」，其餘均引用起訴書及併辦意旨書之記
    載（如附件一、二）。
二、論罪科刑：
  ㈠按洗錢防制法業於105 年12月28日修正公布，並於106 年6
    月28日生效施行（下稱新法），新法第2 條規定：「本法所
    稱洗錢，指下列行為：一、意圖掩飾或隱匿特定犯罪所得來
    源，或使他人逃避刑事追訴，而移轉或變更特定犯罪所得。
    二、掩飾或隱匿特定犯罪所得之本質、來源、去向、所在、
    所有權、處分權或其他權益者。三、收受、持有或使用他人
    之特定犯罪所得」，並參考FATF（即防制洗錢金融行動工作
    組織）建議，就其中採取門檻式規範者，明定為最輕本刑為
    6 個月以上有期徒刑之罪，並將「重大犯罪」之用語，修正
    為「特定犯罪」；另增列未為最輕本刑為6 個月以上有期徒
    刑之罪所涵括之違反商標法等罪，且刪除有關犯罪所得金額
    須在5 百萬元以上者，始得列入前置犯罪之限制規定，以提
    高洗錢犯罪追訴之可能性。從而新法第14條第1 項所規範之
    一般洗錢罪，必須有第3 條規定之前置特定犯罪作為聯結，
    始能成立。然洗錢犯罪之偵辦在具體個案中經常祇見可疑金
    流，未必瞭解可疑金流所由來之犯罪行為，倘所有之洗錢犯
    罪皆須可疑金流所由來之犯罪行為已經判決有罪確定，始得
    進一步偵辦處罰，則對於欠缺積極事證足以認定確有前置犯
    罪，卻已明顯違反洗錢防制規定之可疑金流，即無法處理。
    故而新法乃參考澳洲刑法立法例，增訂第15條第1 項特殊洗
    錢罪，特殊洗錢罪之成立，不以查有前置犯罪之情形為要件
    ，但必須其收受、持有或使用之財物或財產上利益，無合理
    來源並與收入顯不相當，且其財物或財產上利益之取得必須
    符合上開列舉之三種類型者為限。易言之，第15條之特殊洗
    錢罪，係在無法證明前置犯罪之特定不法所得，而未能依第
    14條之一般洗錢罪論處時，始予適用。倘能證明人頭帳戶內
    之資金係前置之特定犯罪所得，即應逕以一般洗錢罪論處，
    自無適用特殊洗錢罪之餘地。例如詐欺集團向被害人施用詐
    術後，為隱匿其詐欺所得財物之去向，而令被害人將其款項
    轉入該集團所持有、使用之人頭帳戶，並由該集團所屬之車
    手前往提領詐欺所得款項得逞，檢察官如能證明該帳戶內之
    資金係本案詐欺之特定犯罪所得，即已該當於新法第14條第
    1 項之一般洗錢罪；至若無法將人頭帳戶內可疑資金與本案
    詐欺犯罪聯結，而不該當第2 條洗錢行為之要件，當無從依
    第14條第1 項之一般洗錢罪論處，僅能論以第15條第1 項之
    特殊洗錢罪。另過去實務認為，行為人對犯特定犯罪所得之
    財物或利益作直接使用或消費之處分行為，或僅將自己犯罪
    所得財物交予其他共同正犯，祇屬犯罪後處分贓物之行為，
    非本條例所規範之洗錢行為，惟依新法規定，倘行為人意圖
    掩飾或隱匿特定犯罪所得來源，而將特定犯罪所得直接消費
    處分，甚或交予其他共同正犯，而由共同正犯以虛假交易外
    觀掩飾不法金流移動，即難認單純犯罪後處分贓物之行為，
    應仍構成新法第2 條第1 或2 款之洗錢行為（最高法院108
    年度台上字第1744號、第2500號判決意旨參照）。查本案如
    附件起訴書附表一及併辦意旨書所示之各該告訴人、被害人
    ，均係因本案被告吳家安所屬之詐欺集團中不詳成年成員施
    用詐術致其等陷於錯誤，進而依指示匯款。俟該等詐欺犯罪
    所得匯入後，詐欺集團成員再指示被告吳家安等3 人為一組
    將該等特定犯罪所得領出，再由同案被告李俊鵬將該等款項
    交付予詐欺集團中姓名年籍不詳之人。按渠等所為係利用款
    項一旦以現金提領而出，即難再追查前揭犯罪所得之特性。
    又同案被告李俊鵬提領贓款後交予姓名年籍不詳之詐欺集團
    成員收取，客觀上已透過現金之多次轉交製造多層次之資金
    斷點，使偵查機關除藉由提款監視器錄影畫面鎖定車手、收
    水者外，難以再向上溯源，並使其餘集團共犯得以直接消費
    、處分，以掩飾不法金流移動之虛假交易外觀，而達到隱匿
    該特定犯罪所得之去向、所在之結果。是被告吳家安主觀上
    對於其行為將造成掩飾、隱匿該詐欺犯罪所得去向、所在之
    結果應屬明知，猶仍執意為之，是被告吳家安所為自均構成
    洗錢防制法第2 條第2 款、第14條第1 項之洗錢罪。
  ㈡核被告吳家安所為，係犯刑法第339 條之4 第1 項第2 款之
    三人以上共同詐欺取財罪及洗錢防制法第14條第1 項之一般
    洗錢罪。至起訴書雖漏未敘及洗錢罪部分，但與已起訴之詐
    欺取財罪，具有想像競合犯之裁判上一罪關係，為起訴效力
    所及，本院自得予以審理。且本院於審理時，已告知被告另
    涉犯洗錢罪，對其訴訟權益已有保障，無礙其防禦權的實施
    ，本院自應依法併予審理，併此說明。
  ㈢移送併辦意旨書所載之犯罪事實，核與如附件起訴書附表一 
    編號9 所載之犯罪事實相同，雖未起訴。然與本案業經起訴
    部分，為相同事實之同一案件，為起訴效力所及，本院自應
    併予審理，附此敘明。
  ㈣又按共同正犯之成立，祇須具有犯意之聯絡，行為之分擔，
    既不問犯罪動機起於何人，亦不必每一階段犯行，均經參與
    （最高法院34年上字第862 號判決意旨參照）；共同正犯間
    ，非僅就其自己實施之行為負其責任，並在犯意聯絡之範圍
    內，對於他共同正犯所實施之行為，亦應共同負責（最高法
    院32年上字第1905號判例意旨參照），換言之，共同實施犯
    罪行為之人，在合同意思範圍以內，各自分擔犯罪行為之一
    部，相互利用他人之行為，以達其犯罪之目的者，即應對於
    全部所發生之結果，共同負責；另共同正犯之意思聯絡，原
    不以數人間直接發生者為限，即有間接之聯絡者，亦包括在
    內，如甲分別邀約乙、丙犯罪，雖乙、丙間彼此並無直接之
    聯絡，亦無礙於其為共同正犯之成立（最高法院77年台上字
    第2135號判決意旨參照）。查一般詐欺集團之犯罪型態及模
    式，自收集被害人個人資料、撥打電話等方式實行詐欺、提
    領詐得款項、繳回贓款、分贓等各階段，乃需由多人縝密分
    工方能完成之集團性犯罪，倘其中有任一環節脫落，顯將無
    法順遂達成詐欺集團詐欺取財之結果。被告吳家安於加入上
    開詐欺集團後，雖非居於核心地位，亦未自始至終參與各階
    段之犯行，然其主觀上對該詐欺集團呈現細密之多人分工模
    式及彼此扮演不同角色、分擔相異工作而屬有結構性組織等
    節，已有所預見，且其所參與者既係本件整體詐欺取財犯罪
    計畫不可或缺之重要環節，而與該詐欺集團其他成員間，在
    合同意思範圍內，各自分擔犯罪行為之一部，彼此相互利用
    他人之行為，最終共同達成其等詐欺取財犯罪之目的，則被
    告吳家安自應就其參與之詐欺取財犯行，同負全責。是被告
    吳家安、同案被告羅天吏、李俊鵬及其所屬詐欺集團成員間
    ，就上開加重詐欺取財犯行，均有犯意聯絡及行為分擔，為
    共同正犯。
  ㈤被告吳家安、與羅天吏、李俊鵬及其所屬詐欺集團成員基於
    同一詐欺取財之目的，偽以如附件起訴書附表一「詐術」欄
    所示之方式詐騙告訴人、被害人，迨詐得上開告訴人、被害
    人所匯入之款項後。復指示被告吳家安等3 人為一組，持卡
    多次提領款項，再由李俊鵬轉交上游，應認係基於詐騙同一
    告訴人交付款項之單一目的所為之接續行為。其分別基於同
    一目的、於密切接近之時間地點實行、侵害同一法益，所為
    各行為之獨立性極為薄弱，依一般社會健全觀念，難以強行
    分開，在刑法評價上，應各視為數個舉動之接續實行，合為
    包括之一行為予以評價，屬接續犯，僅各論以一罪。
  ㈥再按刑法上一行為而觸犯數罪名之想像競合犯，其存在之目
    的，在於避免對於同一不法要素予以過度評價，則自然意義
    之數行為，得否評價為法律概念之一行為，應就客觀構成要
    件行為之重合情形、主觀意思活動之內容、所侵害之法益與
    行為間之關聯性等要素，視個案情節依社會通念加以判斷。
    如具有行為局部之同一性，或其行為著手實行階段可認為同
    一者，得認與一行為觸犯數罪名之要件相侔，而依想像競合
    犯論擬（最高法院105 年度臺非字第66號判決意旨參照）。
    查被告吳家安就如附件起訴書附表一及併辦意旨書各次所犯
    三人以上共同詐欺取財及洗錢之行為，均係各自目的單一，
    且有局部同一性，乃屬一行為觸犯數罪名之想像競合犯，應
    各自從一重論以三人以上共同詐欺取財罪處斷。
  ㈦另按洗錢防制法第16條第2 項規定，犯第14條、第15條之罪
    ，在偵查或審判中自白者，減輕其刑。再想像競合犯係一行
    為觸犯數罪名，行為人犯罪行為侵害數法益皆成立犯罪，僅
    因法律規定從一重處斷科刑，而成為科刑一罪而已，自應對
    行為人所犯各罪均予適度評價，始能對法益之侵害為正當之
    維護。因此法院於決定想像競合犯之處斷刑時，雖以其中最
    重罪名之法定刑作為裁量之準據，惟具體形成宣告刑時，亦
    應將輕罪之刑罰合併評價。基此，除非輕罪中最輕本刑有較
    重於重罪之最輕本刑，而應適用刑法第55條但書規定重罪科
    刑之封鎖作用，須以輕罪之最輕本刑形成處斷刑之情形以外
    ，則輕罪之減輕其刑事由若未形成處斷刑之外部性界限，自
    得將之移入刑法第57條或第59條之科刑審酌事項內，列為是
    否酌量從輕量刑之考量因子。是法院倘依刑法第57條規定裁
    量宣告刑輕重時，一併具體審酌輕罪部分之量刑事由，應認
    其評價即已完足，尚無過度評價或評價不足之偏失（最高法
    院109 年度台上字第3936號判決意旨參照）。經查，被告吳
    家安本案犯行於偵訊及本院審理期間坦承不諱，此有各該筆
    錄在卷可稽，依上開規定，原應依法減輕其刑，然被告吳家
    安所犯之罪係屬想像競合犯其中之輕罪，因想像競合之故，
    應從一重之三人以上共同詐欺取財罪處斷，且該重罪並無法
    定減刑事由，自無從再適用上開條項規定減刑，但本院將於
    量刑時依刑法第57條一併審酌，附此敘明。
  ㈧被告吳家安所犯上開9 罪間，犯意各別，行為互殊，應予分
    論併罰。
  ㈨爰審酌被告吳家安對於詐騙集團利用人頭帳戶實行詐欺取財
    並掩飾、隱匿詐欺犯罪所得去向有所預見，竟仍恣意加入詐
    騙集團，參與協力分工，負責提領及把風，助長犯罪歪風，
    使詐騙集團成員得以逃避犯罪之查緝，嚴重擾亂金融交易秩
    序且影響社會正常交易安全，被告吳家安所為不啻助長詐欺
    犯罪風氣並造成告訴人、被害人受有財產損害，同時增加告
    訴人尋求救濟困難，所為殊無可取。惟念其犯後於偵審時均
    坦承犯行，尚具悔意，並衡其犯罪之動機、目的、手段、素
    行、詐得財物之價值及所參與本案之情節輕重等一切情狀，
    分別量處如主文所示之刑，並定其應執行之刑。
三、沒收部分：
  ㈠按犯罪所得，屬於犯罪行為人者，沒收之；於全部或一部不
    能沒收或不宜執行沒收時，追徵其價額。第1 項及第2 項之
    犯罪所得，包括違法行為所得、其變得之物或財產上利益及
    其孳息。刑法第38條之1 第1 項前段、第3 項、第4 項定有
    明文。又共同正犯之犯罪所得，沒收或追徵，應就各人所分
    得之數額分別為之；先前對共同正犯採連帶沒收犯罪所得之
    見解，已不再援用及供參考（最高法院104 年第13次刑事庭
    會議決議意旨參照）；倘若共同正犯各成員內部間，對於不
    法利得分配明確時，應依各人實際分配所得沒收（最高法院
    104 年度台上字第3937號判決意旨參照）。被告吳家安就本
    案犯行自承獲取新臺幣20,000元之分配所得（參109 年度偵
    字第25664 號卷，第272 至273 頁），未實際合法發還被害
    人，應依刑法第38條之1 第1 項前段、第3 項、第4 項規定
    ，宣告沒收，於全部或一部不能沒收或不宜執行沒收時，追
    徵其價額。
  ㈡犯罪工具物之沒收，固已跳脫刑罰或保安處分之性質歸屬，
    而為刑罰或保安處分以外之獨立法律效果。但依法得予沒收
    之犯罪工具物，本質上仍受憲法財產權之保障，祗因行為人
    濫用憲法所賦予之財產權保障，持以供犯罪或預備犯罪所用
    ，造成社會秩序之危害，為預防並遏止犯罪，現行刑法乃規
    定，除有其他特別規定者外，法官得就屬於犯罪行為人者之
    工具物宣告沒收之（第38條第2 項參照）。而共同正犯供犯
    罪或預備犯罪所用之物，法無必須諭知連帶沒收之明文，雖
    實務上有認為本於責任共同之原則，已於共犯中之一人確定
    判決諭知沒收，對於其他共犯之判決仍應宣告沒收，或就各
    共同正犯間採連帶沒收主義，以避免執行時發生重複沒收之
    問題。然所謂「責任共同原則」，係指行為人對於犯罪共同
    加工所發生之結果，相互歸責，因責任共同，須成立相同之
    罪名，至於犯罪成立後應如何沒收，仍須以各行為人對工具
    物有無所有權或共同處分權為基礎，並非因共同正犯責任共
    同，即應對各共同正犯重複諭知（連帶）沒收。亦即「共同
    責任原則」僅在處理共同犯罪參與關係中責任之認定，與犯
    罪工具物之沒收重在犯罪預防並遏止犯罪係屬兩事，不得混
    為一談。此觀目前實務認為，共同正犯之犯罪所得如採連帶
    沒收，即與罪刑法定主義、罪責原則均相齟齬，必須依各共
    同正犯間實際犯罪利得分別沒收，始為適法等情益明。又供
    犯罪或預備犯罪所用之物如已扣案，即無重複沒收之疑慮，
    尚無對各共同正犯諭知連帶沒收之必要；而犯罪工具物如未
    扣案，因法律又有追徵之規定（刑法第38條第4 項），則對
    未提供犯罪工具物之共同正犯追徵沒收，是否科以超過其罪
    責之不利責任，亦非無疑。且為避免執行時發生重複沒收之
    違誤，祗須檢察官本於不重複沒收之原則妥為執行即可，亦
    無於判決內諭知連帶沒收之必要。而重複對各共同正犯宣告
    犯罪所用之物連帶沒收，除非事後追徵，否則對非所有權人
    或無共同處分權之共同正犯宣告沒收，並未使其承擔財產損
    失，亦無從發揮任何預防並遏止犯罪之功能。從而，除有其
    他特別規定者外，犯罪工具物必須屬於被告所有，或被告有
    事實上之處分權時，始得在該被告罪刑項下諭知沒收；至於
    非所有權人，又無共同處分權之共同正犯，自無庸在其罪刑
    項下諭知沒收（最高法院107 年度台上字第1109號判決參照
    ）。被告吳家安本案犯罪所持用之帳戶提款卡，俱未扣案，
    又無從證明為被告吳家安所有或有事實上處分權，復非屬違
    禁物，爰不予宣告沒收。
  ㈢至其餘扣案物，非被告所有，爰不予宣告沒收，末此敘明。
四、至被告羅天吏、李俊鵬，俟其等到案後另行審結，附此敘明
    。
五、應適用之法條：
    刑事訴訟法第273 條之1 第1 項、第299 條第1 項前段、第
    310 條之2 、第454 條第2 項，洗錢防制法第14條第1 項，
    刑法第11條前段、第28條、第339 條之4 第1 項第2 款、第
    55條、第51條第5 款、第38條之1 第1 項前段、第3 項、第
    4 項，刑法施行法第1 條之1 第1 項。
六、如不服本判決應於收受判決後20日內向本院提出上訴書狀，
    並應敘述具體理由。其未敘述上訴理由者，應於上訴期間屆
    滿後20日內向本院補提理由書（均須按他造當事人之人數附
    繕本）「切勿逕送上級法院」。
本案經檢察官劉仲慧到庭執行職務。
中    華    民    國   110    年    12    月    1     日
                    刑事審查庭    法  官  呂曾達
以上正本證明與原本無異。
如不服本判決應於收受判決後20日內向本院提出上訴書狀，並應
敘述具體理由。其未敘述上訴理由者，應於上訴期間屆滿後20日
內向本院補提理由書(均須按他造當事人之人數附繕本)「切勿逕
送上級法院」。 
                                  書記官  楊淨雲
中    華    民    國   110    年    12    月    2     日
附錄本案論罪科刑依據之法條：
洗錢防制法第2 條
本法所稱洗錢，指下列行為：
一、意圖掩飾或隱匿特定犯罪所得來源，或使他人逃避刑事追訴
    ，而移轉或變更特定犯罪所得。
二、掩飾或隱匿特定犯罪所得之本質、來源、去向、所在、所有
    權、處分權或其他權益者。
三、收受、持有或使用他人之特定犯罪所得。
洗錢防制法第14條
有第二條各款所列洗錢行為者，處7 年以下有期徒刑，併科新臺
幣5 百萬元以下罰金。
前項之未遂犯罰之。
前二項情形，不得科以超過其特定犯罪所定最重本刑之刑。
中華民國刑法第339 條之4
犯第339 條詐欺罪而有下列情形之一者，處1 年以上7 年以下有
期徒刑，得併科1 百萬元以下罰金：
一、冒用政府機關或公務員名義犯之。
二、三人以上共同犯之。
三、以廣播電視、電子通訊、網際網路或其他媒體等傳播工具，
    對公眾散布而犯之。
前項之未遂犯罰之。
附表一：
┌───────────────────────────────────┐
│臺灣桃園地方檢察署檢察官109 年度偵字第26529 號、第33605號起訴書       │
├──────┬─────────────┬──────────────┤
│欄別        │原記載內容                │更正後內容                  │
├──────┼─────────────┼──────────────┤
│犯罪事實欄一│共同意圖為自己不法之所有，│共同意圖為自己不法之所有，基│
│第2 至3 行  │基於詐欺取財之犯意聯絡，於│於三人以上犯詐欺取財及洗錢之│
│            │附表所示之時間            │犯意聯絡，於附表一所示之時間│
├──────┼─────────────┼──────────────┤
│犯罪事實欄一│再一同交予李俊鵬，再轉交其│再一同交予李俊鵬，再轉交其上│
│第7 至8行   │上游詐欺集團成員。        │游詐欺集團成員。其等以此製造│
│            │                          │資金斷點方式，藉以移轉犯罪所│
│            │                          │得以掩飾或隱匿詐欺款項之去向│
│            │                          │。                          │
├──────┼─────────────┼──────────────┤
│附表一編號2 │                          │郵局帳戶                    │
│「匯款帳戶」│                          │                            │
│欄          │                          │                            │
├──────┼─────────────┼──────────────┤
│附表一編號8 │                          │郵局帳戶                    │
│「匯款帳戶」│                          │                            │
│欄          │                          │                            │
├──────┼─────────────┼──────────────┤
│附表一編號8 │                          │109 年6 月13日下午8 時32分許│
│「匯款時間」│                          │，以郵局帳戶匯款28,985元，至│
│、「匯款帳戶│                          │楊開丞合庫帳戶（起訴書漏載，│
│」、「匯款金│                          │應予補充）                  │
│額欄        │                          │                            │
├──────┼─────────────┼──────────────┤
│附表二帳戶卡│                          │109 年6 月13日晚間7 時46分許│
│號「000-0000│                          │，提領10,000元（起訴書漏載，│
│000000000(蘇│                          │應予補充）                  │
│一釩) 」    │                          │                            │
├──────┴─────────────┴──────────────┤
│臺灣臺北地方檢察署檢察官109 年度偵字第25664 號移辦意旨書              │
├──────┬─────────────┬──────────────┤
│欄別        │原記載內容                │更正後內容                  │
├──────┼─────────────┼──────────────┤
│犯罪事實欄一│共同意圖為自己不法之所有，│共同意圖為自己不法之所有，基│
│、第2 至3 行│基於3 人以上共同詐欺取財之│於三人以上犯詐欺取財及洗錢之│
│            │犯意聯絡                  │犯意聯絡，於附表一          │
└──────┴─────────────┴──────────────┘
附件一：
臺灣桃園地方檢察署檢察官起訴書
                                    109年度偵字第26529號
                                    109年度偵字第33605號
被      告  羅天吏  男  42歲（民國00年0月0日生）
                    住新北市○○區○○路000巷
                    ○○○○○○○○號：Z000000000號
            李俊鵬  男  38歲（民國00年0月00日生）
                    住新北市○○區○○○路0○0號3樓
                    國民身分證統一編號：Z000000000號
            吳家安  男  29歲（民國00年0 月00日生）
                    住新北市○○區○○○道0 段0 號6 樓
                    居新北市○○區○○路00號
                    國民身分證統一編號：Z000000000號
上列被告等因詐欺案件，已經偵查終結，認應提起公訴，茲將犯
罪事實及證據並所犯法條分敘如下：
         犯罪事實
一、羅天吏、李俊鵬、吳家安與真實姓名年籍不詳之詐欺集團成
    員共同意圖為自己不法之所有，基於詐欺取財之犯意聯絡，
    於附表所示之時間，由詐欺集團成員向其佯以如附表一所示
    之詐術，致如附表一所示之人陷於錯誤，而交付如附表一所
    示金額，羅天吏、李俊鵬、吳家安則依詐騙集團成員指示，
    3 人為1 組，由吳家安把風並陪同羅天吏至附表二所示之地
    點提領詐騙款項，再一同交予李俊鵬，再轉交其上游詐欺集
    團成員。
二、案經姜禹彤等人訴請桃園市政府警察局中壢分局報告偵辦。
        證據並所犯法條
一、上揭犯罪事實，業據被告羅天吏於警詢及偵訊中，被告李俊
    鵬、吳家安於警詢中坦承不諱，核與證人即如附表所示之被
    害人所述大致相符，並有現場提領照片、受理詐騙帳戶通報
    警示簡便格式表、金融機構聯防機制通報單、內政部警政署
    反詐騙諮詢專線紀錄表、帳戶個資檢視報表、交易明細各1
    份附卷可參，是被告3 人犯嫌堪以認定。
二、核被告3 人所為，均係犯刑法第339 之4 條第1 項第2 款之
    三人以上詐欺取財等罪嫌。被告3 人與如事實欄所示之詐欺
    集團其他成員間，就上開犯行間均有犯意聯絡及行為分擔，
    請依刑法第28條規定，論以共同正犯。又被告3 人之犯罪所
    得尚未合法發還被害人，請依刑法第38條之1 第1 項前段及
    第3 項之規定宣告沒收，並於全部或一部不能沒收或不宜執
    行沒收時，追徵其價額。
三、依刑事訴訟法第251 條第1 項提起公訴。
     此  致
臺灣桃園地方法院
中    華    民    國    109    年    12    月    14   日
                                檢  察  官  鄭皓文
本件證明與原本無異
中    華    民    國    109    年    12    月    31   日
                                書  記  官  朱依萍
所犯法條：
中華民國刑法第339 條之4 第1 項第2 款
犯第339 條詐欺罪而有下列情形之一者，處1 年以上7 年以下有
期徒刑，得併科1 百萬元以下罰金：
一、冒用政府機關或公務員名義犯之。
二、三人以上共同犯之。
三、以廣播電視、電子通訊、網際網路或其他媒體等傳播工具，
    對公眾散布而犯之。
附表一
┌──┬───┬───┬────────────┬─────┬─────┬────┬──────────┐
│編號│被害人│時間  │詐術                    │匯款時間( │匯款帳戶  │匯款金額│匯入帳戶            │
│    │      │      │                        │同日)     │          │        │                    │
├──┼───┼───┼────────────┼─────┼─────┼────┼──────────┤
│1   │姜禹彤│109.6.│佯稱為樂天網購工作人員，│20:02     │郵局帳戶  │11,234  │蘇一釩新光帳戶      │
│    │ (提告│13    │先前購物操作有誤，而設定├─────┼─────┼────┤                    │
│    │)     │      │為分期付款，須配合操作  │19:59     │台新帳戶  │38,678  │                    │
├──┼───┼───┼────────────┼─────┼─────┼────┼──────────┤
│2   │楊勝遠│同上  │佯稱為雅聞廠商工作人員，│19:08     │          │29,985  │蘇一釩新光帳戶      │
│    │ (提告│      │先前購物操作有誤，而設定│          │          │        │                    │
│    │)     │      │為分期付款，須配合操作  │          │          │        │                    │
├──┼───┼───┼────────────┼─────┼─────┼────┼──────────┤
│3   │黃乙庭│同上  │佯稱為臉書工作人員，先前│20:22     │現金存款  │27,985  │蘇一釩新光帳戶      │
│    │ (提告│      │購物操作有誤，而設定為分├─────┼─────┼────┼──────────┤
│    │)     │      │期付款，須配合操作      │20:38     │現金存款  │27,985  │胡語如合庫帳戶      │
├──┼───┼───┼────────────┼─────┼─────┼────┼──────────┤
│4   │蔡政霖│同上  │佯稱為 486 團購網工作人 │20:55     │中信帳戶  │74,123  │田翔宇國泰世華帳戶  │
│    │ (不提│      │員，先前購物操作有誤，而├─────┼─────┼────┤                    │
│    │告)   │      │設定為分期付款，須配合操│21:09     │京城銀行  │34,989  │                    │
│    │      │      │作                      ├─────┼─────┼────┤                    │
├──┼───┼───┼────────────┼─────┼─────┼────┼──────────┤
│5   │葉禮松│同上  │佯稱為露天拍賣工作人員，│18:44     │台銀帳戶  │28,100  │田翔宇彰化銀行帳戶  │
│    │ (提告│      │先前購物操作有誤，而設定│          │          │        │                    │
│    │)     │      │為分期付款，須配合操作  │          │          │        │                    │
├──┼───┼───┼────────────┼─────┼─────┼────┼──────────┤
│6   │游明澔│同上  │佯稱為御宿商旅工作人員，│          │台新帳戶  │29,988  │田翔宇彰化銀行帳戶  │
│    │ (提告│      │要求配合操作轉帳        │          │          │        │                    │
│    │)     │      │                        │          │          │        │                    │
├──┼───┼───┼────────────┼─────┼─────┼────┼──────────┤
│7   │徐信裕│同上  │佯稱為露比午茶工作人員，│18:33     │現金存款  │30,000  │田翔宇彰化銀行帳戶  │
│    │ (提告│      │先前購物操作有誤，而設定│          │          │        │                    │
│    │)     │      │為分期付款，須配合操作  │          │          │        │                    │
├──┼───┼───┼────────────┼─────┼─────┼────┼──────────┤
│8   │江小玲│同上  │佯稱為某網購工作人員，先│19:46     │          │49,985  │楊開丞合庫帳戶      │
│    │ (提告│      │前購物操作有誤，而設定為├─────┼─────┼────┤                    │
│    │)     │      │分期付款，須配合操作    │19:50     │          │49,985  │                    │
├──┼───┼───┼────────────┼─────┼─────┼────┼──────────┤
│9   │潘玫雯│      │佯稱為花旗銀行行員，因個│2020/6/14 │中信帳戶  │99,985  │楊開丞合庫帳戶      │
│    │ (提告│109.6.│資外洩，而須配合操作    │00:14     │          │        │                    │
│    │)     │      │                        │          │          │        │                    │
└──┴───┴───┴────────────┴─────┴─────┴────┴──────────┘
附表二
┌──────────┬────┬───┬─────────┬──────┐
│帳戶卡號            │交易日期│交易時│提款地址          │提領金額(新 │
│                    │        │間    │                  │臺幣)元     │
├──────────┼────┼───┼─────────┼──────┤
│000-0000000000000(蘇│0000000 │1936  │桃園市中壢區中央西│20,000      │
│一釩)               │        │      │路 1 段 11 號(國泰│            │
│                    │        │      │世華)             │            │
├──────────┼────┼───┤                  ├──────┤
│同上                │0000000 │2008  │                  │20,000      │
├──────────┼────┼───┤                  ├──────┤
│同上                │0000000 │2009  │                  │20,000      │
├──────────┼────┼───┤                  ├──────┤
│同上                │0000000 │2010  │                  │9,000       │
├──────────┼────┼───┤                  ├──────┤
│同上                │0000000 │2013  │                  │4,000       │
├──────────┼────┼───┤                  ├──────┤
│同上                │0000000 │2025  │                  │20,000      │
├──────────┼────┼───┤                  ├──────┤
│同上                │0000000 │2026  │                  │8,000       │
├──────────┼────┼───┼─────────┼──────┤
│000-0000000000000(胡│0000000 │1918  │桃園市中壢區延平路│20,000      │
│語如)               │        │      │500 號(中國信託)  │            │
├──────────┼────┼───┤                  ├──────┤
│同上                │0000000 │1919  │                  │20,000      │
├──────────┼────┼───┤                  ├──────┤
│同上                │0000000 │1920  │                  │20,000      │
├──────────┼────┼───┤                  ├──────┤
│同上                │0000000 │1922  │                  │20,000      │
├──────────┼────┼───┤                  ├──────┤
│同上                │0000000 │1923  │                  │19,000      │
├──────────┼────┼───┼─────────┼──────┤
│000-000000000000(田 │0000000 │2104  │桃園市中壢區中央東│20,000      │
│翔宇)               │        │      │路 13 之 1 號(凱基│            │
├──────────┼────┼───┤銀行)             ├──────┤
│同上                │0000000 │2105  │                  │20,000      │
├──────────┼────┼───┤                  ├──────┤
│同上                │0000000 │2105  │                  │20,000      │
├──────────┼────┼───┤                  ├──────┤
│同上                │0000000 │2106  │                  │14,000      │
├──────────┼────┼───┤                  ├──────┤
│同上                │0000000 │2114  │                  │20,000      │
├──────────┼────┼───┤                  ├──────┤
│同上                │0000000 │2115  │                  │15,000      │
├──────────┼────┼───┤                  ├──────┤
│同上                │0000000 │2134  │                  │6,000       │
├──────────┼────┼───┼─────────┼──────┤
│000-00000000000000( │0000000 │1839  │桃園市中壢區中央西│20,000      │
│田翔宇)             │        │      │路一段 11 號(國泰 │            │
├──────────┼────┼───┤世華)             ├──────┤
│同上                │0000000 │1840  │                  │10,000      │
├──────────┼────┼───┤                  ├──────┤
│同上                │0000000 │1856  │                  │20,000      │
├──────────┼────┼───┤                  ├──────┤
│同上                │0000000 │1857  │                  │20,000      │
├──────────┼────┼───┤                  ├──────┤
│同上                │0000000 │1858  │                  │20,000      │
├──────────┼────┼───┤                  ├──────┤
│同上                │0000000 │1859  │                  │20,000      │
├──────────┼────┼───┼─────────┼──────┤
│同上                │0000000 │1906  │桃園市中壢區延平路│20,000      │
├──────────┼────┼───┤500 號(中國信託)  ├──────┤
│同上                │0000000 │1908  │                  │19,000      │
├──────────┼────┼───┼─────────┼──────┤
│000-0000000000000(楊│0000000 │1952  │桃園市中壢區中央西│20,000      │
│開丞)               │        │      │路一段 11 號(國泰 │            │
├──────────┼────┼───┤世華)             ├──────┤
│同上                │0000000 │1954  │                  │20,000      │
├──────────┼────┼───┤                  ├──────┤
│同上                │0000000 │1955  │                  │20,000      │
├──────────┼────┼───┤                  ├──────┤
│同上                │0000000 │1956  │                  │20,000      │
├──────────┼────┼───┤                  ├──────┤
│同上                │0000000 │1957  │                  │20,000      │
├──────────┼────┼───┼─────────┼──────┤
│同上                │0000000 │2042  │桃園市中壢區中央東│20,000      │
├──────────┼────┼───┤路 13 之 1 號(凱基├──────┤
│同上                │0000000 │2043  │銀行)             │9,000       │
├──────────┼────┼───┼─────────┼──────┤
│同上                │0000000 │0021  │桃園市中壢區延平路│20,000      │
├──────────┼────┼───┤500 號(中國信託)  ├──────┤
│同上                │0000000 │0022  │                  │20,000      │
├──────────┼────┼───┤                  ├──────┤
│同上                │0000000 │0023  │                  │20,000      │
├──────────┼────┼───┤                  ├──────┤
│同上                │0000000 │0024  │                  │20,000      │
├──────────┼────┼───┤                  ├──────┤
│同上                │0000000 │0025  │                  │20,000      │
├──────────┼────┼───┼─────────┼──────┤
│                    │        │      │總計              │693,000     │
└──────────┴────┴───┴─────────┴──────┘
附件二：
臺灣臺北地方檢察署檢察官併辦意旨書
                                    109年度偵字第25664號
被      告  吳家安  男  29歲（民國00年0月00日生）
                    住新北市○○區○○○道0 段0 號6 樓
                    （新北市三重戶政事務所）
                    居新北市○○區○○路00號5樓
                    國民身分證統一編號：Z000000000號
            羅天吏  男  42歲（民國00年0月0日生）
                    住新北市○○區○○路00號
                    （新北市土城戶政事務所）
                    國民身分證統一編號：Z000000000號
上列被告因詐欺等案件，因與臺灣桃園地方檢察署檢察官起訴之
案件有同一案件關係，應併由貴院審理，茲將犯罪事實及證據並
所犯法條及併案理由分述如下：
一、犯罪事實：羅天吏、吳家安與真實姓名、年籍不詳之詐欺集
    團成員共同意圖為自己不法之所有，基於3 人以上共同詐欺
    取財之犯意聯絡，先由集團內真實姓名、年籍不詳之成員，
    於民國109 年6 月12日下午6 時11分許，致電潘玫雯，自稱
    花旗銀行人員並佯稱：其帳戶有問題遭調查，必須依指示操
    作以清查帳戶云云，致潘玫雯陷於錯誤，而依指示於同年月
    14日以其中國信託銀行帳戶匯款新臺幣（下同）9 萬9,988
    元致華南商業銀行（下稱華南銀行）帳號0000000000000000
    號帳戶內。吳家安、羅天吏則透過通訊軟體「微信」接獲集
    團成員之指示後，由羅天吏拿取上開華南銀行帳戶人頭帳戶
    提款卡交與吳家安，再由羅天吏把風並陪同吳家安至附表所
    示之地點提領詐欺所得款項，再交由羅天吏轉交其上游詐欺
    集團成員，而以此方式掩飾特定犯罪所得之本質、來源及去
    向，確保詐欺集團取得詐騙款項，吳家安並因而取得2 萬元
    之報酬。嗣經潘玫雯察覺有異後報警處理，經警調閱監視器
    畫面循線查悉上情。案經潘玫雯訴由臺北市政府警察局中山
    分局報告偵辦。
二、證據：被告羅天吏經合法傳喚未到庭說明，然其於臺灣桃園
    地方檢察署109 年度偵字第26529 號、第33605 號案件偵查
    中坦承參與詐欺集團之犯罪事實不諱。且本案上揭犯罪事實
    ，業據被告吳家安於警詢及本署偵查中均坦承不諱，並經其
    就被告羅天吏部分以證人身分於本署偵查中結證綦詳，核與
    證人即告訴人潘玫雯於警詢時證述明確。此外，並有監視器
    翻拍照片44張、華南銀行109 年8 月26日營通字第10900237
    41號函暨所附開戶基本資料及交易明細、內政部警政署反詐
    騙諮詢專線紀錄表、受理詐騙帳戶通報警示簡便格式表、受
    理詐騙帳戶通報警示簡便格式表、金融機構協助受詐騙民眾
    通知疑似警示帳戶通報單、告訴人之帳戶交易明細及來電紀
    錄翻拍照片附卷可參，是本案事證明確，被告2 人犯嫌洵堪
    認定。
三、所犯法條：核被告羅天吏、吳家安所為，均係犯刑法第339
    之4 條第1 項第2 款之三人以上詐欺取財罪嫌。被告2 人與
    如犯罪事實欄所示之詐欺集團其他成員間，就上開犯行間均
    有犯意聯絡及行為分擔，請依刑法第28條規定，論以共同正
    犯。又被告2 人之犯罪所得尚未合法發還告訴人潘玫雯，請
    依刑法第38條之1 第1 項前段及第3 項之規定宣告沒收，並
    於全部或一部不能沒收或不宜執行沒收時，追徵其價額。
四、移送併辦理由：被告前因參與詐欺集團所涉詐欺案件，前經
    臺灣桃園地方法院檢察署檢察官以109 年度偵字第26529 號
    、第33605 號案件提起公訴，現由臺灣桃園地方法院繫屬中
    （尚未分案），有該案起訴書、全國刑案資料查註表在卷可
    稽，本案被告持提款卡提領款項所涉詐欺罪嫌，乃就該案告
    訴人潘玫雯因受詐欺而於密接時間（109 年6 月14日）匯款
    之另一部份之款項，渠等侵害之法益同一，各行為之獨立性
    極為薄弱，依一般社會健全觀念，難以強行分開，應視為數
    個舉動之接續施行，合為包括之一行為予以評價，而應論以
    接續犯之包括一罪，故屬實質上同一之接續行為，應為原起
    訴之效力所及，爰移請併案審理。此  致
臺灣桃園地方法院
中    華    民    國   110    年    2     月    17    日
                           檢  察  官  楊思恬  
附錄所犯法條：
中華民國刑法第339 條之4
犯第339 條詐欺罪而有下列情形之一者，處1 年以上7 年以下有
期徒刑，得併科1 百萬元以下罰金：
一、冒用政府機關或公務員名義犯之。
二、三人以上共同犯之。
三、以廣播電視、電子通訊、網際網路或其他媒體等傳播工具，
    對公眾散布而犯之。
前項之未遂犯罰之。
附表：
┌───┬─────────┬───────────────┬─────────┐
│編號  │提款時間          │提款地址                      │提領金額（新臺幣）│
├───┼─────────┼───────────────┼─────────┤
│1     │109 年6 月14日上午│臺北市○○區○○○路0 段00號（│共計4萬0,010元    │
│      │5 時38分至39分許  │陽信銀行ATM ）                │                  │
├───┼─────────┼───────────────┼─────────┤
│2     │109 年6 月14日上午│臺北市○○區○○○路0 段00號（│2萬0,005元        │
│      │5 時42分許        │國泰世華銀行ATM ）            │                  │
├───┼─────────┼───────────────┼─────────┤
│3     │109 年6 月14日上午│臺北市○○區○○路00號（統一超│2萬0,005元        │
│      │5 時50分許        │商）                          │                  │
└───┴─────────┴───────────────┴─────────┘